【裁判字號】    97,易,1278
【裁判日期】    971208
【裁判案由】    違反保護令罪
【裁判全文】
臺灣高雄地方法院刑事判決              97年度易字第1278號
公  訴  人  臺灣高雄地方法院檢察署檢察官
被      告  甲○○
上列被告因違反保護令罪案件，經檢察官提起公訴（97年度偵字
第31640 號、第31798 號），嗣被告於本院準備程序進行中，就
被訴事實為有罪之陳述，本院裁定改依簡式審判程序審理，並判
決如下：
    主  文
甲○○犯違反通常保護令罪，累犯，處有期徒刑肆月；又犯違反
通常保護令罪，累犯，處有期徒刑伍月。應執行有期徒刑柒月。
    犯 罪 事 實
一、甲○○前因公共危險案件，經本院分別以89年度訴字第321
    號號判決處有期徒刑1 年4 月確定；以89年度訴字第651 號
    判決處有期徒刑3 年8 月確定，並定應執行刑為有期徒刑4
    年10月，送監執行後，於民國94年8 月24日縮刑期滿執行完
    畢。甲○○係乙○○之子，2 人間具有家庭暴力防治法第3
    條第3 款所定之直系血親之家庭成員關係，甲○○前經本院
    家事法庭認其對乙○○實施家庭暴力行為，於97年10月27日
    以97年度家護字第1492號民事通常保護令裁定，令其不得對
    乙○○實施身體或精神上不法侵害之行為及直接或間接之騷
    擾、接觸、跟蹤、通話之聯絡行為；並應遷出聲請人之住所
    即高雄縣杉林鄉○○路207 號，並將全部鑰匙交付聲請人，
    及遠離前開住所及乙○○經常出入之場所即高雄縣杉林鄉○
    ○路36號至少100 公尺，有效期間為1 年。而該裁定業經甲
    ○○於同年10月29日收受知悉。詎其仍不知遵守，基於違反
    前開通常保護令之犯意，分別於：(一)97年11月4 日下午某時
    許，前往乙○○上開住處，並於同日晚間10時許向乙○○索
    討錢財未果後，以三字經辱罵乙○○（公然侮辱部分未據告
    訴），以此方式對乙○○為精神上不法之侵害，並違反上開
    保護令命其遠離乙○○住處之裁定內容。(二)97年11月6 日晚
    上8 時30分許，再次前往乙○○上開住處向乙○○索討錢財
    ，經乙○○拒絕後，即敲打鍋子、摔腳踏車，並以三字經辱
    罵乙○○（公然侮辱部分未據告訴），對乙○○為精神上不
    法之侵害行為，並違反上開保護令命其遠離乙○○住處之裁
    定內容，嗣經乙○○報警處理，始悉上情。
二、案經乙○○訴由高雄縣政府警察局旗山分局報請臺灣高雄地
    方法院檢察署檢察官偵查起訴。
    理  由
一、本件被告所犯係死刑、無期徒刑、最輕本刑為3 年以上有期
    徒刑以外之罪，其於準備程序中就被訴事實為有罪之陳述，
    經告知簡式審判程序之旨，並聽取公訴人及被告之意見後，
    本院認宜進行簡式審判程序，爰依刑事訴訟法第273 條之1
    裁定進行簡式審判程序，合先敘明。
二、上揭事實，業據被告甲○○於本院審理時坦認不諱，核與證
    人即告訴人乙○○於警詢之證述互相符合，並有97年度家護
    字第1492號民事通常保護令、本院97年度家護字第1492號通
    常保護令送達證書影本各1 份在卷可稽，足認被告之自白與
    事實相符，堪予採信。從而，本件事證明確，被告犯行洵堪
    認定，應予依法論科。
三、按通常保護令係依家庭暴力防治法第14條第1 項規定所為之
    裁定，雖有違反上開保護令依同法第61條第1 款至第5 款數
    款應處罰之裁定情形，仍應認係一個違反保護令罪。次按家
    庭成員間實施身體或精神上不法侵害之行為，即屬「家庭暴
    力」，家庭暴力防治法第2 條第1 項定有明文。又所謂精神
    上不法之侵害，如藉由破壞東西或虐待寵物，甚至以自殺、
    脅迫被害人為不想作之事，及干擾被害人之生活作息、社會
    關係，或以言語傷害被害人之自尊及否定其感受、想法等是
    。故核被告就犯罪事實一、(一)、(二)所為，均係犯家庭暴力防
    治法第61條第1 款、第4 款之違反通常保護令罪。被告先後
    二次違反通常保護令犯行，前後相隔二天，並非於密接之時
    間內為之，且第二次犯行係於第一次犯行後再次返家而為之
    ，犯意顯然有別，應予分論併罰。公訴意旨認係接續犯之一
    罪關係，容有誤會，附此敘明。被告前因公共危險案件，經
    本院分別以89年度訴字第321 號號判決判處有期徒刑1 年4
    月確定；以89年度訴字第651 號判決判處有期徒刑3 年8 月
    確定，並定應執行刑為有期徒刑4 年10月，送監執行後，於
    94年8 月24日縮刑期滿執行完畢，有臺灣高等法院被告前案
    紀錄表在卷可憑，其於上開有期徒刑執行完畢後5 年內，故
    意再犯有期徒刑以上之本罪，均為累犯，均應依刑法第47條
    第1 項之規定，加重其刑。本院審酌被告前於95年間因家庭
    暴力防治案件，經本院判處拘役50日確定並已執行完畢，有
    上開前案紀錄表在卷可稽，卻仍於收受上開保護令後，輕忽
    其效力，違反法院之禁止裁定，致被害人受有精神上之痛苦
    ，其行為實有不該，惟其犯後尚知坦承犯行，態度尚可，且
    其雖對被害人為辱罵行為，惟除此之外，未再對被害人為其
    他家庭暴力行為等一切情狀，認檢察官具體求處有期徒刑1
    年尚嫌過重，爰參酌上開情狀及檢察官之具體求刑，分別量
    處如主文所示之刑，並定其應執行之刑，以資儆懲。
據上論斷，應依刑事訴訟法第273 條之1 第1 項、第299 條第1
項前段，家庭暴力防治法第61條第1 款、第4 款，刑法第11條前
段、第47條第1 項、第51條第5 款，判決如主文。
本案經檢察官丙○○到庭執行職務。
中    華    民    國    97    年    12    月    8     日
                  刑事第十庭  法  官   林揚奇
以上正本證明與原本無異。
如不服本判決，應於收受送達後10日內向本院提出上訴書狀。
中    華    民    國    97    年    12    月    8     日
                              書記官   何明昌
附錄本判決論罪之法條：
家庭暴力防治法第61條
違反法院依第14條第1 項、第16條第3 項所為之下列裁定者，為
本法所稱違反保護令罪，處3 年以下有期徒刑、拘役或科或併科
新臺幣10萬元以下罰金：
一、禁止實施家庭暴力。
二、禁止騷擾、接觸、跟蹤、通話、通信或其他非必要之聯絡行為。
三、遷出住居所。
四、遠離住居所、工作場所、學校或其他特定場所。
五、完成加害人處遇計畫。


司法院資訊處製作；財團法人民間司法改革基金會備份。
